【裁判字號】    93,易,1479
【裁判日期】    950210
【裁判案由】    背信
【裁判全文】
臺灣高雄地方法院刑事裁定              93年度易字第1479號
公  訴  人  臺灣高雄地方法院檢察署檢察官
被      告  庚○○○
被      告  辛○○
選任辯護人  黃祖裕律師
            焦文城律師
            施秉慧律師
上列被告因違反公司法案件，經檢察官提起公訴（九十三年度偵
字第一四、一五、七六八號）及移送併辦（九十三年偵字第二一
六八０、九十四年偵字第五七九五、一七七二０號），本院裁定
如下：
    主  文
本院九十三年易字第一四七九號庚○○○、辛○○二人被訴背信
案件，於丙○○等人被訴之組織犯罪防制條例案件確定前，應停
止審判。
    理  由
一、按犯罪是否成立以他罪為斷，而他罪已經起訴者，得於其判
    決確定前，停止本罪之審判，刑事訴訟法第二百九十五條定
    有明文。
二、公訴意旨略以：「辛○○係位於高雄縣鳥松鄉○○村○○路
    五之一號臺灣汎生製藥廠股份有限公司（以上簡稱汎生公司
    ）董事長，庚○○○為辛○○之配偶，亦為汎生公司董事兼
    總經理，戊○○（另為不起訴處分）係汎生公司董事兼廠長
    及駐廠監製藥師，甲○○（另為不起訴處分）係汎生公司學
    術部經理，乙○○（原名為吳學智，另行偵辦）係汎生公司
    研發部經理，以上五人均為公司法所規定之公司負責人，係
    受汎生公司投資股東所委託處理事務之人。辛○○與庚○○○夫妻於八十九年間，因經營汎生公司負債甚鉅，為規避華
    僑商業銀行股份有限公司鳳山分行（下稱華僑銀行）與其他
    債權人，對汎生公司所有之藥品許可證聲請強制執行，竟與
    戊○○、甲○○及乙○○三人基於背信之共同犯意聯絡，先
    於八十九年五月底某日，在高雄市○○區○○路五七二之一
    號十四樓，籌備新模範生化科技股份有限公司（下稱新模範
    公司），並協議以乙○○登記為新模範公司名義董事長，庚○○○再蒐集不知情之丁○○（原名張哲寧）、己○○及楊
    國瑞三人之身分證件，登記擔任新模範公司之名義董事，並
    委請記帳士張獻仁辦理申請成立新公司之手續，嗣於八十九
    年六月十九日，在上址正式成立新模範公司後，更未經汎生
    公司董事會決議，於同年月二十九日，先由甲○○在汎生公
    司草擬簽呈申請辦理，再由庚○○○及辛○○核可後，即向
    高雄市衛生局、高雄縣衛生局與行政院衛生署等公署申請，
    請求將汎生公司所有之「汎敏松錠」等一百三十九件藥品製
    造許可證，無償移轉予新模範公司，因此損害汎生公司之利
    益，而為違背其任務之行為。嗣因汎生公司因案申請重整，
    經臺灣高雄地方法院函請行政院衛生署禁止汎生公司任何處
    分財產行為，致辛○○等人移轉藥品製造許可證之行為未遂
    」，因認被告二人涉犯有刑法第三百四十二條第一項、第二
    項之背信罪嫌等語。
二、訊據被告二人均否認犯行，並辯稱：新模範公司係丙○○所
    控制，而渠等當時雖為汎生公司董事長及總經理，然當時泛
    生公司之大小章及經營權，均已為丙○○所控制，渠等並無
    法插手汎生公司之經營，該藥證之移轉，均係丙○○及其手
    下所為，其後經法院裁定准許重整汎生公司，因而取回汎生
    公司控制權後，渠等旋即發函衛生署停止藥證之移轉，並無
    背信之行為等語。
三、經查：
（一）丙○○等人因涉嫌以組織犯罪之方式，於八十九年五月底
      介入汎生公司經營，並強行向被告二人取得汎生公司之大
      小章，及恐嚇逼迫辛○○簽寫填妥內容之汎生公司經營權
      讓渡書，並涉嫌偽造新模範公司與汎生公司間之八十九年
      七月三日合約書（契約金額計新台幣三千四百六十六萬二
      千二百六十七元）、八十九年七月五日買賣同意書（契約
      金額計新台幣三千一百六十三萬四千三百六十九元）等等
      ，而涉嫌偽造文書罪嫌、偽造署押罪嫌、強制罪嫌、恐嚇
      危害安全罪嫌等犯嫌，業據臺灣高雄地方法院檢察署以八
      十九年度偵字第二五四二二號偵查起訴，並經本院於九十
      四年九月三十日以八十九年度重訴字第七七號判決在案，
      。然因本院上開判決係認定被告二人與丙○○等人具有犯
      意聯絡而成立新模範公司，並虛偽製作上開合約書及買賣
      同意書欲將汎生公司資產虛偽出賣與新模範公司，與起訴
      書顯有差異，因而經檢察官上訴，現正上訴由臺灣高等法
      院高雄分院審理中，有該案起訴書、本院判決書、臺灣高
      雄地方法院檢察署上訴書等件附卷可稽。
（二）是本案被告二人是否確於八十九年五月底，即不再持有泛
      生公司大小章，且是否自斯時起，即由丙○○等人控制泛
      生公司及新模範公司，與上開汎生公司積欠新模範公司之
      合約書、買賣同意書是否為丙○○等人偽造，亦即丙○○
      等人是否確有涉犯經起訴之偽造文書、偽造署押、強制、
      恐嚇危害安全等犯行，均與本案被告二人是否成立本件背
      信犯嫌，有直接且重要之關聯性，本案被告二人之背信犯
      行是否成立，即有以丙○○等人是否涉犯上開犯行為斷之
      情，且本案公訴人及被告與辯護人所聲請傳喚之證人均已
      訊問完畢，為避免判決歧異，爰依刑事訴訟法第二百九十
      五條之規定，於前開丙○○等人所涉犯之案件判決確定前
      ，停止本罪之審判，特此裁定。
中    華    民    國    95    年    2     月    10    日
                  鳳山刑事第一庭  審判長法  官  陳志銘
                                        法  官  林芳華
                                        法  官  林勇如
以上正本證明與原本無異。
不得抗告。
中    華    民    國    95    年    2     月    13    日
                                        書記官  許雅惠


司法院資訊處製作；財團法人民間司法改革基金會備份。
